臺灣板橋地方法院刑事判決　　　　　　 96年度簡上字第770號
上　訴　人
即　被　告　甲○○
上列上訴人即被告因妨害秘密案件，不服本院於96年7 月27日以
96年度簡字第4774號所為之第一審判決（聲請簡易判決處刑案號
：96年度偵字第11335 號），提起上訴，本院管轄第二審之合議
庭改適用通常程序審理，並自為第一審判決如下：
    主    文
原判決撤銷。
甲○○無罪。
    理  由
一、聲請簡易處刑意旨略以：被告甲○○因曾在雅虎奇摩網站上
    拍賣一台光碟機而結識楊美蘭，並透過網路之傳遞而獲得楊
    美蘭之電話，惟因楊美蘭不滿甲○○與其交易過程之服務態
    度，而在買家評論上給予甲○○極差之評價，甲○○惱羞成
    怒，竟於民國95年11月28日及95年12月16日間，在台北縣新
    莊市○○街55號2 樓之個人工作室內，連結楊美蘭之雅虎奇
    摩拍賣網站，在買家留言欄內，無故洩漏之前因網拍交易而
    持有楊美蘭之電話。因認被告涉犯刑法第318條之1之妨害秘
    密罪嫌等語。
二、按犯罪事實應依證據認定之，無證據不得認定犯罪事實；又
    不能證明被告犯罪者，應諭知無罪之判決，刑事訴訟法第一
    百五十四條第二項、第三百零一條第一項前段分別定有明文
    。次按，所謂證據，係指直接間接足以證明犯罪行為之一切
    證人、證物而言；且事實之認定，應憑證據，如未能發現相
    當證據，或證據不足以證明，自不能以推測或擬制之方法，
    以為裁判基礎，最高法院三十年上字第一二八號、四十年臺
    上字第八六號判例均可資參考。復按，認定不利於被告之事
    實，須依積極證據，苟積極證據不足為不利於被告事實之認
    定時，即應為有利於被告之認定，更不必有何有利之證據，
    最高法院三十年上字第八一六號判例意旨可資參照。再告訴
    人之告訴，係以使被告受刑事訴追為目的，是其陳述是否與
    事實相符，仍應調查其他證據以資審認，最高法院五十二年
    臺上字第一三００號判例意旨亦可參照。經核聲請意旨認被
    告涉有前揭罪嫌，係以：（一）被告之自白。（二）被害人
    楊美蘭之指訴。（三）被告於雅虎奇摩網站上所洩漏之列印
    資料等為其論據。
三、訊據被告甲○○堅決否認涉有上揭犯行，辯稱：伊所揭露關
    於告訴人楊美蘭之電話號碼，係告訴人原本即自行揭露於網
    站上之資訊，任何人皆可於網站上得知，應不屬於秘密範圍
    等語。經查：
（一）聲請意旨所載關於被告於95年11月28日之犯行部分，查除
      被告於警詢中曾自白該日有張貼關於告訴人個人資料等語
      外，並無該日所張貼之網站列印紀錄可佐。且告訴人於本
      院審理中復到庭證稱：伊接到很多莫名奇妙的電話才上網
      去查，查到95年12月16日那份資料，11月28日那份伊不確
      定有沒有看到等語（見本院96年11月15日審判筆錄第5 頁
      ）。則究竟被告於95年11月28日所張貼關於告訴人個人資
      料之內容其具體內容究竟為何？是否屬於妨害秘密範圍？
      即難遽予認定。
（二）又關於95年12月16日之犯行部分，被告於網路上留下「電
      話00-00000000;永和中和路0000000000楊小姐」等語，為
      被告所自承無訛。惟查關於0000000000號行動電話部分，
      告訴人於本院審理中已自承伊曾在網站上留下此部分個人
      行動電話資料，是此部分難認屬於秘密無訛。至關於告訴
      人家用電話部分，告訴人於本院審理中雖證稱伊只有在我
      的評價資料中留手機，至於被告所提出之資料上伊家用電
      話號碼是買家自己打上去的，而且是在這件事情發生後（
      即伊向被告反應不要留伊資料後）的資料等語。然依被告
      於本院所提出關於告訴人在YAHOO奇摩拍賣帳號ginnt2006
      上所留之聯絡電話00-00000000 ，其刊登時間為2006年12
      月15日18時54分，有網路列印資料影本在卷可憑。而本件
      被告所涉犯行時間是在95年12月16日13時14分、15分。換
      言之，在被告於網路上留下告訴人家用電話之前，網路上
      已有告訴人家用電話之公開資訊，此部分是否屬於秘密範
      圍，亦非無疑。且被告亦僅留下永和中和路、楊小姐等資
      訊，亦難逕認被告上開所為涉犯妨害秘密犯行。
四、綜上所述，本件依公訴人所舉各項證據方法，尚無法證明被
    告確有妨害秘密之犯行。此外，復查無其他積極證據足資認
    定被告有何公訴人所指犯行，自不能證明被告犯罪。
五、末按地方法院簡易庭對被告為簡易判決處刑後，經提起上訴
    ，而地方法院合議庭認應為無罪判決之諭知者，依刑事訴訟
    法第455 條之1 第3 項準用第369 條第2 項規定意旨，應由
    該地方法院合議庭撤銷簡易庭之判決，改依第一審通常程序
    審判（最高法院91年度台非字第21號判決意旨參照）。綜上
    ，本案既不能證明被告犯罪，原審遽為被告有罪之判決，容
    有違誤，上訴人即被告上訴意旨否認犯罪，為有理由，應由
    本院合議庭撤銷原判決，自為第一審無罪之判決。
據上論斷，應依刑事訴訟法第455 條之1 第1 項、第3 項、第45
2 條、第369 條第1 項前段、第364 條、第301 條第1 項，判決
如主文。
本件經檢察官藍海凝到庭執行職務。
中　　華　　民　　國　　96　　年　　11　　月　　29　　日
                  刑事第七庭  審判長法　官  胡堅勤
                                    法　官　吳佳穎
                                    法　官　李君豪
以上正本證明與原本無異。
如不服本判決，應於判決送達後10日內敘明上訴理由，向本院提
出上訴狀（應附繕本），上訴於臺灣高等法院。
                                    書記官  林文達
中　　華　　民　　國　　96　　年　　11　　月　　29　　日
